臺灣屏東地方法院刑事判決　　　　　　　　　　　　　九十年度易字第一一九三號
　　公　訴　人　臺灣屏東地方法院檢察署檢察官
　　被　　　告　己○○
　　選任辯護人　葉銘進
　　被　　　告　丁○○
　　被　　　告　甲○○
右列被告等因傷害等案件，經檢察官提起公訴（九十年度偵字第一０三六號、第三八
五八號），本院判決如左：
     主  文
己○○、丁○○、甲○○共同傷害人之身體，己○○處有期徒刑陸月，丁○○、甲○○各處有期徒刑肆月，如易科罰金，均以參佰元折算壹日。
     事  實
一、己○○前因細故與辛○○互生嫌隙，適有某姓名年籍不詳、騎乘機車之男子，於
    民國（下同）九十年一月十八日晚間九時三十五分許，至己○○所設選民服務處
    ，以磚塊砸毀該處之大門玻璃後，騎乘機車逃往辛○○位於屏東縣南州鄉○○路
    一八號住處（住商合一使用，日間係辛○○所設貨運行之營業處，夜間則供作辛○○起居之用）方向，己○○乃疑此為辛○○教唆他人所為，因而心生不滿，遂
    夥同丁○○、甲○○共同基於侵入住宅傷害並毀損他人財物之犯意，於同日晚間
    九時四十五分許（起訴書誤繕為五十分許），未經辛○○之許可，無故共同侵入
    辛○○上址之住處，由己○○先徒手，繼則隨手拾起該屋內之椅子毆打辛○○，
    因而使辛○○受有右前臂八×六公分淤傷、左手第四指裂傷及頭部外傷等傷害，
    庚○○在旁見狀，即趨前好言規勸，詎己○○、丁○○及甲○○見狀更加氣憤，
    共同承前之傷害犯意，並擴張原有犯意之內容，或徒手、或隨手拾起該屋內之椅
    子、塑膠製之煙灰缸，聯手毆打庚○○，致使庚○○受有頭部外傷、腦震盪、額
    部裂傷及左臉部挫傷浮腫等傷害，辛○○雖趁亂躲於屋內角落，惟己○○猶餘恨
    未平，復持椅子擲向辛○○，幸失準僅擊毀其時位在辛○○前方、為辛○○所有
    之某辦公桌玻璃，致生損害於辛○○，另庚○○則藉機逃至隔鄰乙○○住處（同
    路一六號）內躲匿，嗣經乙○○報請警方到場處理後，己○○、丁○○及甲○○
    始為警循線查獲。
二、案經辛○○、庚○○訴由屏東縣警察局東港分局報請臺灣屏東地方法院檢察署檢
    察官偵查起訴。
     理  由
一、右揭事實，訊據被告甲○○於本院審理時，除辯稱略以：伊未損壞辛○○家中物
    品云云外，餘均坦承不諱；另訊據被告己○○、丁○○於本院審理時，固均坦承
    有無故侵入住宅之情事，惟均否口否認有何傷害及毀損器物之情事，被告己○○
    辯稱略以：伊未損壞辛○○家中物品，更未出手打人，是甲○○、丁○○動手打
    辛○○、庚○○云云；被告丁○○辯稱略以：是甲○○毆打庚○○，伊只是各推
    了辛○○、庚○○一下，並未損壞辛○○家中物品及參與毆打其二人云云。經查
    ，前開事實迭據告訴人二人於警訊、偵訊及本院審理時指述甚詳，互核一致，並
    分核與證人戊○○於偵訊中證述曾親見被告三人在前址共同毆打告訴人辛○○之
    經過情節、證人丙○○於偵訊中證述曾親見被告己○○在前址毆打告訴人辛○○
    及嗣後告訴人庚○○受傷後躲進其住處內等經過情節、證人乙○○於本院審理時
    證稱因見被告己○○在前址毆打告訴人辛○○，乃報警處理及突然發覺告訴人庚○○已躲進其住處內等經過情節相符，且警方到場處理時，告訴人辛○○家中物
    品凌亂，前述辦公桌上擺有一張椅子等情，並據證人即到場處理之屏東縣警察局
    東港分局南州派出所警員壬○○、陳智勇於本院審理時證述在卷，而告訴人辛○○上址住處並供其所設貨運行營業之用，為告訴人二人及被告三人所陳稱屬實，
    衡情苟非遭人蓄意破壞，告訴人辛○○殊無任意凌亂擺置物品，致使前來洽商之
    顧客，存有不良印象之理，此外，復有驗傷診斷書二紙、照片四張及屏東縣警察
    局東港分局九十年十一月三十日（九十）東警秘字第一０八八三號函暨所附報案
    紀錄一份附卷可佐，堪認告訴人二人前開指述應為真實，而得相信，被告甲○○
    上開自白不諱部分，核與告訴人二人之前揭指述及被告己○○、丁○○之供述相
    符，應可信實，而被告三人上揭辯解，無非卸責，委無足取，不可相信，綜上所
    述，事證明確，被告三人犯行已堪認定。又本案事證已明，且證人戊○○、丙○○於偵訊時，已就所見本案經過證述甚詳，並無再為傳訊之必要，而證人乙○○
    係因本院恐其在被告三人前，不能自由陳述，始單獨傳喚到院為證，有本院刑事
    案件審理單一紙附卷足證，是選任辯護人為被告己○○之利益，請求再度傳訊證
    人戊○○、丙○○，及被告己○○請求與證人乙○○當庭對質，均顯無必要，附
    此敘明。
二、核被告三人所為係犯刑法第三百零六條第一項侵入住居罪、第二百七十七條第一
    項普通傷害罪及第三百五十四條毀損器物罪。被告三人間有犯意之聯絡，行為之
    分擔，均為共同正犯。被告三人以單一之傷害犯意，共同利用同一機會接續為同
    一性質之行為，接續侵害相同法益，係屬單一犯行之接續犯。又被告三人共同接
    續毆打告訴人二人，係以一行為同時侵害告訴人二人之身體法益，而觸犯二個相
    同之傷害罪名，為同種想像競合犯，應從一傷害罪處斷。被告三人所犯上述三罪
    間，互有方法目的之牽連關係，為牽連犯，應從一重之傷害罪處斷，公訴人認上
    開三罪應分論併罰，容有誤會，附此敘明。爰審酌被告己○○居於本案之主導地
    位，及被告三人犯罪之動機、目的、手段、所生之損害暨犯罪後態度等一切情狀
    ，分量處如主文所示之刑，並均諭知易科罰金之折算標準。
據上論斷，應依刑事訴訟法第二百九十九條第一項前段，刑法第二十八條、第三百零
六條第一項、第二百七十七條第一項、第三百五十四條、第五十五條、第四十一條第
一項前段，罰金罰鍰提高標準條例第一條前段、第二條，判決如主文。
本案經檢察官郭俊男到庭執行職務。
中      華      民      國      九十一      年      四      月    八    日
                                      臺灣屏東地方法院刑事第一庭
                                          法  官  潘正屏
                                          法  官  楊中琪
                                          法  官  林世民
右正本證明與原本無異。
如不服本判決應於收受本判決後送達後十日內向本院提出上訴書狀，其未敘述上訴理
由者，並得於提起上訴後十日內向本院補提理由書狀（均須按他造當事人之人數附繕
本 ）「切勿逕送上級法院」
                                         書記官  薛慧茹
中      華      民      國     九十一      年      四      月    八    日
附錄論罪科刑法條：
中華民國刑法第三百零六條第一項：
無故侵入他人住宅、建築物或附連圍繞之土地或船艦者，處一年以下有期徒刑、拘役
或三百元以下罰金。
中華民國刑法第二百七十七條第一項：
傷害人之身體或健康者，處三年以下有期徒刑、拘役或一千元以下罰金。
中華民國刑法第三百五十四條
毀棄、損壞前二條以外之他人之物或致令不堪用，足以生損害於公眾或他人者，處二
年以下有期徒刑、拘役或五百元以下罰金。
